【裁判字號】    98,易,3605
【裁判日期】    981030
【裁判案由】    詐欺
【裁判全文】
臺灣臺中地方法院刑事判決              98年度易字第3605號
聲  請  人  臺灣臺中地方法院檢察署檢察官
被      告  己○○
上列被告因詐欺案件，經檢察官聲請以簡易判決處刑（98年度偵
字第20617 、20883 、20986 、22317 號）及聲請本院併案（臺
灣臺中地方法院檢察署98年度偵字第21208 、22619 號）審理，
本院認不宜以簡易判決，改依簡式審理程序判決如下：
    主    文
己○○幫助意圖為自己不法之所有，以詐術使人將本人之物交付
，處有期徒刑月，如易科罰金，以新臺幣壹仟元折算壹日。
    犯 罪 事 實 及 理 由
一、犯罪事實：
    己○○能預見將金融機構存款帳戶之存摺及金融卡連同密碼
    交付予不詳身份之成年人使用，足供他人作為詐欺取財所得
    財物之出入帳戶，竟仍基於幫助他人詐欺取財之不確定故意
    ，於民國98年6 月20日17時許，在臺中市○○路○ 段德安百
    貨公司附近，將其所申辦之合作金庫商業銀行屏東分行帳號
    0000000000000 號帳戶之金融卡及密碼、不知情之其兄蕭惟
    少所有中國信託商業銀行員林分行帳號000000000000號帳戶
    之存摺、金融卡及密碼交付予真實姓名年籍不詳自稱姓楊之
    成年男子，容任他人作為詐欺取財之工具。前開不詳成年男
    子於取得己○○交付之上述存摺、金融卡及密碼後，即與其
    屬所詐欺集團成員，共同基於意圖為自己不法所有之犯意，
    為如下詐欺取財之犯行：
(一)、於98年6 月22日21時許，撥打電話予丁○○，佯稱係雅虎奇
    摩拍賣網站之客服人員，指稱丁○○先前購買外套，因客服
    人員操作錯誤，將每月扣款，需至自動櫃員機操作解除，致
    丁○○不疑有他而陷於錯誤，於同日21時35分許，在位於新
    竹縣竹北市○○○路194 號之統一超商內設置之中國信託商
    業銀行自動櫃員機，將新臺幣（下同）2 萬4168元轉帳存入
    己○○所有之合作金庫商業銀行屏東分行帳戶。
(二)、於98年6 月22日21時20分許，撥打電話予戊○，佯稱係雅虎
    奇摩網站拍賣主管，指稱戊○先前購買書籍，誤設定為分期
    付款且將自動扣款，需至自動櫃員機操作解除，致戊○不疑
    有他而陷於錯誤，於同日22時1 分許，在元智大學內設置之
    郵局自動櫃員機，將2 萬9988元轉帳存入己○○所有之合作
    金庫商業銀行屏東分行帳戶。
(三)、於98年6 月22日某時，撥打電話予庚○○，佯稱庚○○先前
    購物，誤設定為分期付款，需至自動櫃員機操作解除，使庚○○不疑有他而陷於錯誤，於同日22時25分許，在設置於不
    詳地點之郵局自動櫃員機，將9986元轉帳存入己○○所有之
    合作金庫商業銀行屏東分行帳戶。
(四)、於98年6 月22日19時39分許，撥打電話予丙○○，佯稱係雅
    虎奇摩員工，指稱丙○○先前在網路上購物，誤操作為分期
    付款，需至自動櫃員機操作解除，使丙○○不疑有他而陷於
    錯誤，於同日20時42分許，在位於高雄市新興區○○○路1
    號之富邦銀行自動櫃員機，將2 萬9988元轉帳存入己○○所
    有之合作金庫商業銀行屏東分行帳戶。
(五)、於98年6 月20日某時，撥打電話予乙○○，佯稱乙○○先前
    在網路購物，因管理員操作錯誤為分期付款，需至自動櫃員
    機操作解除，致乙○○不疑有他而陷於錯誤，於同日21時7
    分許，在位於南投縣埔裡鎮○○街284 號之埔裡郵局設置之
    自動櫃員機，將1 萬7998元轉帳存入蕭惟少所有之中國信託
    商業銀行員林分行帳戶。
(六)、於98年6 月20日20時26分許，撥打電話予甲○○，佯稱係雅
    虎奇摩拍賣網站之賣家，指稱甲○○先前網路購物，因其員
    工操作錯誤，使甲○○之帳戶設定為自動扣款，需至自動櫃
    員機操作解除，使甲○○不疑有他而陷於錯誤，於同日21時
    29分許，在位於臺南市○○區○○街37號之興華郵局設置之
    自動櫃員機，將4983元轉帳存入蕭惟少所有之中國信託商業
    銀行員林分行帳戶。嗣經丁○○、戊○、庚○○、丙○○、
    乙○○、甲○○察覺有異報警處理，始知受騙。
二、證據名稱：
  (一)被告己○○分別於偵查、本院準備程序及本院審理程序中之
    自白。
  (二)被害人丁○○、戊○、庚○○、丙○○、乙○○、甲○○分
    別於警詢時之指述。
  (三)中國信託自動櫃員機交易明細表、台北富邦銀行自動櫃員機
    交易明細表各1 張、郵政自動櫃員機交易明細表4 張、合作
    金庫商業銀行屏東分行帳戶之開戶資料、往來明細、中國信
    託商業銀行員林分行帳戶之開戶資料、往來明細各1 份。
三、檢察官聲請併案審理（臺灣臺中地方法院檢察署98年度偵字
    第21208 、22619 號）即被害人丁○○、庚○○分別遭詐欺
    集團成員詐騙取財之部分因與檢察官聲請簡易判決處刑之幫
    助詐欺部分即犯罪事實欄一(一)及(三)所載之犯罪事實相同，應
    為聲請簡易判決處刑效力所及，本院應併予審理，併此敘明
    。
四、依刑事訴訟法第452 條、第273 條之1 第1 項、第299 條第
    1 項前段、第310 條之2 、第454 條第1 項，刑法第339 條
    第1 項、第55條、第30條第1 項前段、第2 項、第41條第1
    項前段，刑法施行法第1 條之1 第1 項、第2 項前段，判決
    如主文。
中    華    民    國    98    年    10    月    30    日
                刑事第十三庭  法   官  楊萬益
以上正本證明與原本無異。
如不服本判決應於收受判決後10日內向本院提出上訴書狀，並應
敘述具體理由；其未敘述上訴理由者，應於上訴期間屆滿後20日
內向本院補提理由書（均須按他造當事人之人數附繕本）「切勿
逕送上級法院」。
                               書記官   譚系媛
中    華    民    國    98    年    10    月    30    日
附錄論罪科刑法條
中華民國刑法第339條
（普通詐欺罪）
意圖為自己或第三人不法之所有，以詐術使人將本人或第三人之
物交付者，處5 年以下有期徒刑、拘役或科或併科1 千元以下罰
金。
以前項方法得財產上不法之利益或使第三人得之者，亦同。
前二項之未遂犯罰之。


司法院資訊處製作；財團法人民間司法改革基金會備份。
